# PEDRO LAGUNA

**UX DESIGNER** 

## **CONTATO**

Pedro Laguna da Rosa Casado, 24 anos Pelotas, RS, Brasil

www.pdrlaguna.com pdr.laguna@gmail.com (53) 9165.9992

## **PERFIL**

Sou designer de experiência de usuários e consultor de estratégia há 10 anos. Trabalhando remotamente em projetos e equipes de todos os tamanhos, combino minhas experiências em desenvolvimento de produtos digitais com todo expertise que adquiri durante anos trabalhando como designer freelancer.

# **EXPERIÊNCIAS PROFISSIONAIS**

**Nurun** 2014 - 2015

User Experience Designer

Realizei um trabalho colaborativo com a equipe de criação e desenvolvimento, planejando e lançando grandes projetos como o novo portal da Perdigão e toda estratégia de lançamento da Tocha Olímpica de 2016. Além desses, também desenvolvi os estudos e wireframes com protótipos navegáveis de sites responsivos, aplicativos móveis e diversos outros trabalhos para internet.

**Izyplay** 2012 - 2014

Designer de Interfaces e Art Lead

Liderei a equipe de criação em diversos projetos digitais de jogos e aplicativos, a grandes portais, hotsites e campanhas online para grandes marcas como Sprite, Webmotors e Positivo Informática. Em muitos desses projetos, exerci o papel chave de ux & visual designer desde a concepção até o lançamento.

# AG2 | Publicis Modem

2009 - 2011

Planner em Social Media e Arquiteto de Informações

Entrei para a equipe de social media para auxiliar na análise dos dados e na criação de relatórios que trouxessem impacto e resultado verdadeiro para os clientes. Através dos trabalhos realizados como designer e arquiteto de informação, foi conquistando espaço na equipe e atuando como planner e estrategista lançamentos e campanhas para Chevrolet, Embraer, Natura entre outros.

# Freelancer

2008 - até o momento

Designer

Trabalhando principalmente com startups e pequenas equipes, auxilio marcas a terem o design e a estratégia como foco principal de suas atividades. Já atuei em diversas etapas do desenvolvimento de produtos digitais, mas meu foco atual é na criação de interfaces que sejam simples, bonitas e intuitivas tanto para o usuário quanto para o desenvolvedor - trazendo um resultado direto e palpável para agências e clientes.

# FORMAÇÃO

#### Bacharelado em Design

2011 - 2014

Instituto Federal Sul-Riograndense

#### Técnico em Comunicação Visual

2009 - 2011

Instituto Federal Sul-Riograndense

# Inglês Avançado<sup>3</sup>

2006 - 2010

Faculdades SENAC